【裁判字號】    97,台抗,449
【裁判日期】    970710
【裁判案由】    損害賠償等聲請補充判決
【裁判全文】
最高法院民事裁定              九十七年度台抗字第四四九號
抗  告  人  甲○○
上列抗告人因與行政院衛生署間請求損害賠償等事件，聲請補充
判決，對於中華民國九十六年十二月二十六日台灣高等法院裁定
（九十六年度醫上字第一號），提起抗告，本院裁定如下：
    主  文
抗告駁回。
抗告訴訟費用由抗告人負擔。
    理  由
按判決須於訴訟標的之一部或訴訟費用有脫漏者，法院始應依聲
請以判決補充之，此觀民事訴訟法第二百三十三條第一項規定自
明。本件抗告人主張原法院民國九十六年三月二十八日判決（下
稱第二審判決），就其上訴聲明中關於請求判決系爭鑑定書內容
不實部分無效，相對人行政院衛生署應向台灣高等法院台南分院
、台灣台南地方法院、台灣台南地方法院檢察署澄清錯誤部分漏
未裁判，聲請補充判決。原法院以：抗告人於九十五年十二月五
日對於第一審判決聲明上訴，其上訴狀並未記載上訴聲明，該書
狀雖載有「堅持被告應賠償新台幣（以下同）六十萬元，且發函
澄清錯誤。訴訟費用由被告負擔」等語，但其於九十六年一月二
十三日第二審準備程序期日陳稱上訴聲明為：「一原判決廢棄。
二被上訴人（即相對人）應給付伊六十萬元。三第一、二審訴訟
費用由對造負擔。」，經受命法官整理兩造爭點，亦僅為「上訴
人（即抗告人）主張被上訴人應負侵權行為損害賠償責任，有無
理由？」，嗣於九十六年三月十四日言詞辯論期日，再次陳明其
上訴聲明如九十六年一月二十三日準備程序筆錄所載之聲明，兩
造並就此上訴聲明範圍為辯論，足見抗告人就第一審判決關於駁
回其請求判決系爭鑑定書內容不實部分為無效，及相對人應向上
述法院、檢察署澄清錯誤部分，並未聲明上訴，第二審僅就其請
求相對人賠償六十萬元部分為判決，並無脫漏，其聲請補充判決
，自屬不應准許等詞，因而裁定駁回抗告人之聲請，經核於法洵
無違誤。抗告意旨，以原法院未行使闡明權，詢問伊是否撤回上
開部分之上訴聲明，並命其於筆錄簽名，於法不合等語，指摘原
裁定不當，聲明廢棄，非有理由（抗告人於九十六年四月十八日
具狀對於第二審判決提起再審之訴部分，應由原法院處理之，附
此敘明）。
據上論結，本件抗告為無理由。依民事訴訟法第四百九十五條之
一條第一項、第四百四十九條第一項、第九十五條、第七十八條
，裁定如主文。
中    華    民    國  九十七  年    七    月    十    日
                      最高法院民事第一庭
                          審判長法官  蕭  亨  國
                                法官  葉  勝  利
                                法官  高  孟  焄
                                法官  許  澍  林
                                法官  黃  義  豐
      本件正本證明與原本無異
                                      書  記  官
中    華    民    國  九十七  年    七    月  二十五  日
                                                     ｍ


司法院資訊處製作；財團法人民間司法改革基金會備份。
